臺灣高雄地方法院刑事簡易判決　　　　 100年度簡字第6509號
聲　請　人　臺灣高雄地方法院檢察署檢察官
被　　　告　羅銘忠
　　　　　　簡上鈜
上列被告等因詐欺案件，經檢察官聲請以簡易判決處刑（100 年
度偵字第19178 號），本院判決如下：
    主      文
羅銘忠幫助犯詐欺取財罪，累犯，處拘役伍拾日，如易科罰金，
以新臺幣壹仟元折算壹日。
簡上鈜幫助犯詐欺取財罪，累犯，處拘役伍拾日，如易科罰金，
以新臺幣壹仟元折算壹日。
    事實及理由
一、本件犯罪事實、證據及被告羅銘忠辯解不足以採信之理由，
    除犯罪事實欄一被告羅銘忠之前案紀錄應更正為：「羅銘忠
    前因詐欺、侵占等案件，經法院分別判處有期徒刑5月、6月
    、6 月確定，嗣經法院裁定減刑並定應執行有期徒刑10月確
    定，另因偽造文書案件，經法院判處有期徒刑10月確定，與
    前開罪刑接續執行，於民國97年11月30日縮刑期滿執行完畢
    」之記載，另被告簡上鈜之前案紀錄應更正為：「簡上鈜前
    因詐欺案件，經法院判處有期徒刑4月確定，另因贓物、詐
    欺案件經法院分別判處有期徒刑3月、3月，並定應執行有期
    徒刑4月確定，與前開罪刑接續執行，於99年5月16日縮刑期
    滿執行完畢」、第19行「詐欺集團成員」應補充為「成年詐
    欺集團成員」、第23行「詐騙集團成員」應補充為「成年詐
    騙集團成員」；證據部分除編號（六）證據名稱「存摺客戶
    交易明細表」應更正為「存摺交易明細表」之記載，及補充
    …「被告簡上鈜之家樂福電信股份有限公司用戶基本資料1
    份」之記載，又附表應予更正如後外，餘均引用檢察官聲請
    簡易判決處刑書所載（如附件）。
二、按刑法上之幫助犯，係對於犯罪與正犯有共同之認識，而以
    幫助之意思，對於正犯資以助力，而未參與實施犯罪之行為
    者而言。查被告羅銘忠及簡上鈜分別將渠等申辦之銀行帳戶
    資料或行動電話門號提供予成年詐騙集團成員使用，使該些
    成員得基於詐欺取財之犯意，向附表所示之被害人蔡孟宏等
    6 人施以詐術，致使上開被害人陷於錯誤，匯款至詐欺集團
    指定由被告羅銘忠所提供之帳戶內，被告2 人雖未參與詐欺
    取財之行為，然顯係以幫助之意思，參與詐欺取財構成要件
    以外之行為，均為幫助犯。是核渠等所為，均係犯刑法第30
    條第1 項前段、第339條第1項之幫助詐欺取財罪。被告羅銘
    忠以一交付2 個銀行帳戶資料之行為，幫助詐騙集團詐騙附
    表所示6名被害人；又被告簡上鈜以一交付1個行動電話門號
    之行為，幫助詐騙集團詐騙被害人曾琦斐、沈偉莉2 人，均
    為觸犯同一罪名之同種想像競合犯，應依刑法第55條，皆僅
    論以一幫助詐欺取財罪。又被告2 人各有如前所載之犯罪科
    刑及執行情形，有臺灣高等法院被告前案紀錄表2 份在卷足
    稽，渠等於各該徒刑執行完畢後，5 年以內故意再犯本案有
    期徒刑以上之罪，均應論以累犯，並加重其刑。又被告2 人
    均未實際參與詐欺犯行，所犯情節較正犯輕微，爰依刑法第
    30條第2 項規定，減輕其刑，並依法先加後減之。
三、爰審酌被告2 人均係成年且智識成熟之人，理應知悉國內現
    今詐騙案件盛行，竟仍率爾提供銀行帳戶資料或行動電話門
    號或予實行詐欺犯罪者行騙財物，除造成附表所示被害人因
    而受有損失外，並致使國家追訴犯罪困難，助長詐欺犯罪之
    猖獗，行為實有可議之處，另衡諸被害人受騙之金額，兼衡
    渠等之智識程度、生活狀況暨被告羅銘忠否認犯行、被告簡
    上鈜坦承犯行之態度等上開被告個人具體之行為人責任基礎
    之一切情狀，爰分別量處如主文所示之刑，併均諭知易科罰
    金之折算標準。
四、依刑事訴訟法第449  條第1 項前段、第3 項、第454 條第2
    項，刑法第30條第1 項前段、第2 項、第339 條第1 項、第
    55條、第47條第1項、第41條第1項前段，刑法施行法第1 條
    之1第1項、第2項前段，逕以簡易判決判處如主文所示之刑
    。
五、如不服本判決，應自收受本判決書送達之日起10日內，向本
    院提起上訴狀（須附繕本及表明上訴理由），上訴於本院管
    轄之第二審地方法院合議庭。
中    華    民    國    100   年    12    月    15    日
                  高雄簡易庭  法  官  柯盛益
以上正本，係照原本作成，證明與原本無異。
中    華    民    國    100   年    12    月    15    日
                              書記官  簡文清
附錄本判決論罪科刑之法條全文：
刑法第30條
幫助他人實行犯罪行為者，為幫助犯。雖他人不知幫助之情者，
亦同。
幫助犯之處罰，得按正犯之刑減輕之。
刑法第339 條第1 項
意圖為自己或第三人不法之所有，以詐術使人將本人或第三人之
物交付者，處5 年以下有期徒刑、拘役或科或併科1000元以下罰
金。
附表：
┌──┬───┬───────────────────┐
│編號│被害人│被害情形                              │
├──┼───┼───────────────────┤
│1   │蔡孟宏│於99年9月3日11時47分許，在雅虎奇摩拍賣│
│    │      │網站刊登「7-11夏日時光多啦A夢」之假訊 │
│    │      │息，致蔡孟宏陷於錯誤，依指示匯款新臺幣│
│    │      │（下同）900元至被告羅銘忠中國信託銀行 │
│    │      │帳戶內，嗣因未收到商品發覺有異始悉受騙│
│    │      │。                                    │
├──┼───┼───────────────────┤
│2   │林詩涵│於99年9月3日下午3時許，在雅虎奇摩拍賣 │
│    │      │網站刊登「7-11夏日時光多啦A夢」之假訊 │
│    │      │息，致林詩涵陷於錯誤，依指示匯款5,510 │
│    │      │元至被告羅銘忠中國信託銀行帳戶內，嗣因│
│    │      │未收到商品發覺有異始悉受騙。          │
│    │      │                                      │
├──┼───┼───────────────────┤
│3   │傅玉蝶│於99年9月6日20時許，在雅虎奇摩拍賣網站│
│    │      │刊登「LV包包」之假訊息，致傅玉蝶陷於錯│
│    │      │誤，並依指示匯款8,302元至被告羅銘忠台 │
│    │      │灣銀行帳戶內，嗣因未收到商品發覺有異始│
│    │      │悉受騙。                              │
│    │      │                                      │
├──┼───┼───────────────────┤
│4   │曾琦斐│於99年9月6日21時許，在雅虎奇摩拍賣網站│
│    │      │刊登「永保安康長長久久紀念車票」之假訊│
│    │      │息，並刊登被告簡上鈜前揭行動電話門號，│
│    │      │致曾琦裴陷於錯誤，依指示匯款3,017元（ │
│    │      │含手續費17元）至被告羅銘忠台灣銀行帳戶│
│    │      │內，嗣因未收到商品發覺有異始悉受騙。  │
├──┼───┼───────────────────┤
│5   │邵曉雅│於99年9月3日16時37分許，在雅虎奇摩拍賣│
│    │      │網站刊登「7-11夏日時光多啦A夢」之假訊 │
│    │      │息，致邵曉雅陷於錯誤，依指示匯款900 元│
│    │      │至被告羅銘忠中國信託銀行帳戶內，嗣因未│
│    │      │收到商品發覺有異始悉受騙。            │
│    │      │                                      │
├──┼───┼───────────────────┤
│6   │沈偉莉│於99年9月6日23時41分許，在雅虎奇摩拍賣│
│    │      │網站刊登「永保安康長長久久紀念車票」之│
│    │      │假訊息，並刊登被告簡上鈜前揭行動電話門│
│    │      │號，致沈偉莉陷於錯誤，依指示匯款640元 │
│    │      │至被告羅銘忠台灣銀行帳戶內，嗣因未收到│
│    │      │商品發覺有異始悉受騙。                │
└──┴───┴───────────────────┘
附件：
臺灣高雄地方法院檢察署檢察官聲請簡易判決處刑書
                                    100年度偵字第19178號
    被      告  羅銘忠  男  38歲（民國○○年○月○○日生）
                        住高雄市路○區○○路367巷399弄5
                        號
                        國民身分證統一編號：Ｚ000000000號
                簡上鈜  男  26歲（民國○○年○月○○日生）
                        住高雄市林園區○○○路95巷5號2樓
                        （另案於法務部矯正署台南監獄執行
                        中）
                        國民身分證統一編號：Ｚ000000000號
上列被告等因詐欺案件，業經偵查終結，認為宜以簡易判決處刑
，茲將犯罪事實及證據並所犯法條分敘如下：
        犯罪事實
一、羅銘忠前因詐欺案件，經臺灣高雄地方法院（下稱高雄地院
    ）以95年易字第1788號判處有期徒刑6月確定，復因偽造文
    書案件，經臺灣高等法院高雄分院以97年上訴字第2309號判
    處有期徒刑10月確定，上開2案經裁定減刑、接續合併執行
    後，甫於民國97年11月30日徒刑執行完畢；簡上鈜前因竊盜
    案件，分別經高雄地院以97年度審簡字第3400號、第3502號
    、97年度易字第772號判決處有期徒刑4月、3月、3月、7月
   ，再以97年度審聲字第4522號裁定定其應執行刑為有期徒刑1
    年3月；因詐欺案件，經高雄地院以98年度審簡字第706號判
    決處有期徒刑4月確定；因贓物、詐欺案件，經高雄地院以
    98年度審簡字第1730號判決處有期徒刑各3月，應執行有期
    徒刑4月確定，上開各罪接續執行，於99年5月16日縮刑期滿
    執行完畢。詎渠等2人均不知悔改，可預見將本人之金融帳
    戶、行動電話交付不明人士使用，有被犯罪集團利用作為詐
    欺取財轉帳匯款等犯罪工具之可能，竟基於幫助他人犯罪之
    不確定故意，羅銘忠於不詳時間、地點，將其向中國信託商
    業銀行三民分行（帳號：000000000000號）、台灣銀行岡山
    分行（帳號：000000000000號）存摺、提款卡及密碼交予真
    實年籍姓名不詳之詐欺集團成員；簡上鈜則於99年8月18日
    向家樂福電信股份有限公司申辦行動電話0000000000門號後
    ，即於2、3天後，在高雄市○○區○○路麥當勞五福店內，
    以新台幣（下同）2000元代價，出售予真實年籍姓名不詳之
    詐騙集團成員。嗣詐欺集團取得上揭金融帳戶提款卡及密碼
    及行動電話門號後，意圖為自己不法所有，於附表所示時間
    ，分別利用羅銘忠之帳戶及簡上鈜之行動電話門號，以附表
    所示方式，詐騙附表所示被害人匯款至羅銘忠前揭帳戶內。
二、案經高雄市政府警察局湖內分局移送偵辦。
        證據並所犯法條
一、證據方法及待證事實
┌──┬───────────┬───────────┐
│編號│  證  據  名  稱      │  待  證  事  實      │
├──┼───────────┼───────────┤
│ (一) │被告羅銘忠於警詢及本署│坦承前開中國信託銀行三│
│    │偵查中之供詞。        │民分行、台灣銀行岡山分│
│    │                      │行帳戶為其本人所申辦之│
│    │                      │事實，惟辯稱：該帳戶係│
│    │                      │95年在六合夜市遺失，且│
│    │                      │已掛失云云。          │
├──┼───────────┼───────────┤
│ (二) │被告簡上鈜於本署偵查中│坦承其有將前揭行動電話│
│    │之自白。              │門號，出售予真實年籍姓│
│    │                      │名不詳之詐騙集團成員之│
│    │                      │事實。                │
├──┼───────────┼───────────┤
│ (三) │證人蔡孟宏於警詢時之證│證明其有附表編號1遭詐 │
│    │詞、網路拍賣資料、轉帳│騙集團詐騙之事實。    │
│    │交易明細表各1張。     │                      │
│    │                      │                      │
├──┼───────────┼───────────┤
│ (四) │證人林詩涵於警詢時之證│證明其有附表編號2遭詐 │
│    │詞、匯款單1張。       │騙集團詐騙之事實。    │
├──┼───────────┼───────────┤
│ (五) │證人傅玉蝶於警詢時之證│證明其有附表編號3遭詐 │
│    │詞、網路拍賣資料、轉帳│騙集團詐騙之事實。    │
│    │交易明細表各1張。     │                      │
├──┼───────────┼───────────┤
│ (六) │證人曾琦斐於警詢時之證│證明其有附表編號4遭詐 │
│    │詞、網路拍賣資料、存摺│騙集團詐騙之事實。    │
│    │客戶交易明細表各1張。 │                      │
├──┼───────────┼───────────┤
│ (七) │證人邵曉雅於警詢時之證│證明其有附表編號5遭詐 │
│    │詞、網路拍賣資料、匯款│騙集團詐騙之事實。    │
│    │單各1張。             │                      │
├──┼───────────┼───────────┤
│ (八) │證人沈偉莉於警詢時之證│證明其有附表編號6遭詐 │
│    │詞、網路拍賣資料、匯款│騙集團詐騙之事實。    │
│    │單各1張。             │                      │
├──┼───────────┼───────────┤
│ (九) │被告羅銘忠台灣銀行岡山│1.證明前開帳戶為被告羅│
│    │分行、中國信託商業銀行│  銘志所申辦，且被害人│
│    │開戶資料、客戶歷史交易│  之匯款均有匯入前揭帳│
│    │明細表各1份。         │  戶之事實。          │
│    │                      │2.證明被告前揭2帳戶均 │
│    │                      │  未掛失止付，被告所辯│
│    │                      │  顯不足採信。        │
├──┼───────────┼───────────┤
│ (十) │1.本署94年度偵字第1316│1.證明被告羅銘忠曾將華│
│    │  8號簡易判決處刑書、9│  南商業銀行岡山分行、│
│    │  8年度偵字第31717號、│  中國商業銀行岡山分行│
│    │  99年度偵字第3461號起│  、行動電話門號098873│
│    │  訴書各1份。         │  1534號SIM卡，交付予 │
│    │2.臺灣高雄地方法院94年│  詐騙集團使用之事實，│
│    │  度簡上字第765號判決 │  是其所辯遺失之詞，顯│
│    │  書、99年度易字第954 │  與事實不符。        │
│    │  號判決書各1份。     │2.被告羅銘忠另辯稱本件│
│    │                      │  係與前案同時遺失帳戶│
│    │                      │  云云，惟觀之被害人遭│
│    │                      │  詐騙匯款時間點，前案│
│    │                      │  分別為94年、98年，與│
│    │                      │  本件被害人遭詐騙匯款│
│    │                      │  時間點相距甚遠，詐騙│
│    │                      │  集團成員當無可能取得│
│    │                      │  上開帳戶事隔多年後再│
│    │                      │  行詐騙，是被告所辯同│
│    │                      │  時遺失，亦未掛失止付│
│    │                      │  ，顯與常情不符。    │
└──┴───────────┴───────────┘
二、核被告羅銘忠、簡上鈜所為，均係犯刑法第30條第1項前段
    、第339條第1項之幫助詐欺罪嫌。被告2人前受徒刑執行完
    畢，5年內再犯本件有期徒刑以上之罪，為累犯，請依刑法
    第47條規定加重其刑。
三、依刑事訴訟法第451條第1項聲請逕以簡易判決處刑。
    此    致
臺灣高雄地方法院
中    華    民    國   100    年    10    月    25    日
                              檢  察  官  陳俊秀
附表：
┌──┬───┬───────────────────┐
│編號│被害人│被害情形                              │
├──┼───┼───────────────────┤
│1   │蔡孟宏│於99年9月3日11時47分許，在雅虎奇摩拍賣│
│    │      │網站刊登「7-11夏日時光多啦A夢」之假訊 │
│    │      │息，並刊登被告簡上鈜前揭行動電話門號，│
│    │      │致蔡孟宏陷於錯誤，依指示匯款900元至被 │
│    │      │告羅銘忠中國信託銀行帳戶內，嗣因未收到│
│    │      │商品發覺有異始悉受騙。                │
├──┼───┼───────────────────┤
│2   │林詩涵│於99年9月3日下午3時許，在雅虎奇摩拍賣 │
│    │      │網站刊登「7-11夏日時光多啦A夢」之假訊 │
│    │      │息，並刊登被告簡上鈜前揭行動電話門號，│
│    │      │致林詩涵陷於錯誤，依指示匯款5510元至被│
│    │      │告羅銘忠中國信託銀行帳戶內，嗣因未收到│
│    │      │商品發覺有異始悉受騙。                │
├──┼───┼───────────────────┤
│3   │傅玉蝶│於99年9月6日20時許，在雅虎奇摩拍賣網站│
│    │      │刊登「LV包包」之假訊息，並刊登被告簡上│
│    │      │鈜前揭行動電話門號，致傅玉蝶陷於錯誤，│
│    │      │撥打上開電話與其聯繫，並依指示匯款8302│
│    │      │元至被告羅銘忠台灣銀行帳戶內，嗣因未收│
│    │      │到商品發覺有異始悉受騙。              │
├──┼───┼───────────────────┤
│4   │曾琦斐│於99年9月6日21時許，在雅虎奇摩拍賣網站│
│    │      │刊登「永保安康長長久久紀念車票」之假訊│
│    │      │息，並刊登被告簡上鈜前揭行動電話門號，│
│    │      │致曾琦裴陷於錯誤，依指示匯款3017元（含│
│    │      │手續費17元）至被告羅銘忠台灣銀行帳戶內│
│    │      │，嗣因未收到商品發覺有異始悉受騙。    │
├──┼───┼───────────────────┤
│5   │邵曉雅│於99年9月6日9時許，在雅虎奇摩拍賣網站 │
│    │      │刊登「7-11夏日時光多啦A夢」之假訊息， │
│    │      │並刊登被告簡上鈜前揭行動電話門號，致邵│
│    │      │曉雅陷於錯誤，依指示匯款900元至被告羅 │
│    │      │銘忠中國信託銀行帳戶內，嗣因未收到商品│
│    │      │發覺有異始悉受騙。                    │
├──┼───┼───────────────────┤
│6   │沈偉莉│於99年9月6日23時24分許，在雅虎奇摩拍賣│
│    │      │網站刊登「永保安康長長久久紀念車票」之│
│    │      │假訊息，並刊登被告簡上鈜前揭行動電話門│
│    │      │號，致沈偉莉陷於錯誤，依指示匯款640元 │
│    │      │至被告羅銘忠台灣銀行帳戶內，嗣因未收到│
│    │      │商品發覺有異始悉受騙。                │
└──┴───┴───────────────────┘